Minutes et répertoires du notaire Nicolas MATHIS, 3 décembre 1748 - 3 août 1763 (étude XXVI)
Archives nationales
- Minutes de Nicolas MATHIS, octobre 1748 - 30 août 1763; MC/ET/XXVI/443 - MC/ET/XXVI/525
  - Minutes. 1751, mai - juin, mai - juin 1751; MC/ET/XXVI/458; registre
    - Quittance., 2 juin 1751; MC/ET/XXVI/458
      Nom, qualité: (M.) Aubert, Pierre.
      Profession: chirurgien.
    - Constitution., 2 juin 1751; MC/ET/XXVI/458
      Nom, qualité: (M.) Piliard, Nicolas.
      Profession: papetier.
      Domicile: Bosniere au Perche(la).
    - Quittance., 3 juin 1751; MC/ET/XXVI/458
      Nom, qualité: (M.) Ducrollay, Jean.
      Profession: marchand-orfevre joaillier.
    - Quittance., 4 juin 1751; MC/ET/XXVI/458
      Profession: officier au regiment bulkeley.
    - Quittance., 5 juin 1751; MC/ET/XXVI/458
      Nom, qualité: (M.) Alaume, Jean Jacques (sieur de bouges).
      Profession: president du bureau des finances.
    - Vente, maisons, Paris, rue de la Mortellerie., 6 juin 1751; MC/ET/XXVI/458
      Nom, qualité: (Mme ou Mlle) Fremontde, Julie Auguste.
      Domicile: Nemours.
      Nom, qualité: (M.) Du Rousset, Jean Baptiste Alexandre (sieur de la bossiere).
      Profession: commandant du fort de medoc.
      Nom, qualité: (M.) Grapinat, Jean.
      Profession: voiturier par eau.
      Nom, qualité: (Mme ou Mlle) Vaugeois, Elisabeth.
    - Bail à ferme, terre, seigneurie., 7 juin 1751; MC/ET/XXVI/458
      Nom, qualité: (M.) Seiglieres de Belleforiere, Joachim Charles (comte de soyecourt).
      Profession: capitaine de dragons regiment de thianges.
      Nom, qualité: (M.) Picard, Thomas.
      Domicile: Hardoye.
      Nom, qualité: (Mme ou Mlle) Hourlier, Nicole.
    - Traite, droit de chasse, Vincennes, capitainerie., 8 juin 1751; MC/ET/XXVI/458
      Nom, qualité: (M.) Bernardin, Francois (marquis du Châtelet).
      Domicile: Vincennes.
      Nom, qualité: (M.) Canaye de, Etienne (membre de l'academie des inscriptions et belles lettres).
      Profession: prêtre.
    - Succession (abandon)., 9 juin 1751; MC/ET/XXVI/458
      Nom, qualité: (Mme ou Mlle) Lecomte, Madeleine Louise.
    - Succession (abandon)., 9 juin 1751; MC/ET/XXVI/458
      Nom, qualité: persname Lecomte
    - Succession (compte)., 11 juin 1751; MC/ET/XXVI/458
      Nom, qualité: (M.) Regnault, Francois Remy.
      Domicile: Poissy
    - Quittance., 11 juin 1751; MC/ET/XXVI/458
      Nom, qualité: (Mme ou Mlle) Desjardins, Marie Madeleine.
      Nom, qualité: (M.) Willaume, Louis.
      Nom, qualité: (M.) Seiglieres de Belleforiere de, Louis Armand (marquis de soyecourt).
      Profession: maitre de camp au regiment dauphin etranger de cavalerie
    - Mariage., 12 juin 1751; MC/ET/XXVI/458
      Nom, qualité: (M.) Michel, Bertrand.
      Profession: marchand-de-vin.
      Domicile: Torigny-Proche-Lagny.
      Nom, qualité: (Mme ou Mlle) Laboure, Anne.
    - Bail à loyer, maison, Paris, rue Saint Honore., 12 juin 1751; MC/ET/XXVI/458
      Nom, qualité: (Mme ou Mlle) Dalimbre, Marie Anne.
      Nom, qualité: (M.) Pradet, Denis.
      Profession: marchand-mercier
    - Apprentissage, met-epicier, Paris., 12 juin 1751; MC/ET/XXVI/458
      Nom, qualité: (M.) Rimbert, Dominique.
      Domicile: Orleans.
      Nom, qualité: (M.) Castel, Guy Denis.
      Profession: marchand-epicier.
    - Quittance., 12 juin 1751; MC/ET/XXVI/458
      Nom, qualité: (M.) Marnat, Georges Etienne (bourgeois de Paris).
      Nom, qualité: (M.) Gauthier Rougemon, Charles.
      Profession: marchand-de-vin du roi.
      Nom, qualité: (Mme ou Mlle) Bonnemet, Marie Anne.
    - Mainlevée., 12 juin 1751; MC/ET/XXVI/458
      Nom, qualité: (Mme ou Mlle) Capet, Marie Louise.
      Profession: fermier general.
      Nom, qualité: (personne morale) Remy(hoirs).
      Relations: héritiers de l'intervenant 4.
      Nom, qualité: persname Remy.
    - Mariage., 13 juin 1751; MC/ET/XXVI/458
      Nom, qualité: (M.) Damerat, Andre Leonard.
      Profession: macon(compagnon).
      Nom, qualité: (Mme ou Mlle) Gringot, Marie Anne.
    - Bail à loyer, appartement, Paris, rue de l'Arbre Sec., 14 juin 1751; MC/ET/XXVI/458
      Nom, qualité: (Mme ou Mlle) Vialase Lacoste, Catherine.
      Nom, qualité: (M.) Rousseau, Ambroise.
      Nom, qualité: (Mme ou Mlle) Pige, Elisabeth Renee.
    - Quittance., 14 juin 1751; MC/ET/XXVI/458
      Nom, qualité: (M.) Bourdois, Remi.
      Profession: sous gouverneur des pages de la chambre du roi.
    - Obligation., 14 juin 1751; MC/ET/XXVI/458
      Nom, qualité: (M.) Cesne de, Edme Olivier.
      Profession: potier d'étain (maître).
      Nom, qualité: (Mme ou Mlle) Boileau, Marie Madeleine.
      Nom, qualité: (M.) Lenormant, Antoine.
    - Constitution., 15 juin 1751; MC/ET/XXVI/458
      Nom, qualité: (M.) Dassonville, Toussaint.
      Profession: tailleur d'habits (maître).
      Nom, qualité: (Mme ou Mlle) Pardon, Angelique Victoire.
      Nom, qualité: (Mme ou Mlle) Jourdain, Francoise.
    - Quittance., 15 juin 1751; MC/ET/XXVI/458
      Nom, qualité: (M.) Haniquet, Nicolas.
      Profession: serrurier (maître).
    - Obligation., 16 juin 1751; MC/ET/XXVI/458
      Nom, qualité: (M.) Leveille, Marc Antoine.
      Nom, qualité: (Mme ou Mlle) La Briere de, Marie Marthe.
      Nom, qualité: (M.) Leveille, Jean Rene.
    - Marche, viande(avec prix)., 16 juin 1751; MC/ET/XXVI/458
      Nom, qualité: (M.) Crespy, Antoine.
      Nom, qualité: (M.) Volle, Pierre Louis.
      Profession: marchand-boucher (maître).
      Nom, qualité: (M.) Berthelin de Neuville, Pierre.
      Profession: marchand-.
      Nom: (personne morale) Maison de La Dauphine
      marché
    - Succession (renonciation)., 16 juin 1751; MC/ET/XXVI/458
    - Inventaire après décès de Pierre Mariot., 18 juin 1751; MC/ET/XXVI/458
      Profession: avocat au Parlement
      inventaire après décès; Mariot, Pierre
    - Desistement., 18 juin 1751; MC/ET/XXVI/458
      Nom, qualité: (M.) Duval, Charles Michel.
      Nom, qualité: (M.) Duplessis, Charles Philippe.
    - Reconnaissance respective., 20 juin 1751; MC/ET/XXVI/458
      Nom, qualité: (M.) Fleche, Charles.
      Profession: rubannier (maître).
      Nom, qualité: (Mme ou Mlle) Lante, Marie Jeanne.
    - Notoriete de profession en religion., 20 juin 1751; MC/ET/XXVI/458
      Nom, qualité: (Mme ou Mlle) Lecomte (pacifique), Marie Elisabeth.
      Domicile: Gien, cvt-Ste-Claire.
      Nom, qualité: (Mme ou Mlle) Lecomte (esperance), Catherine.
      Domicile: Gien, cvt-Ste-Claire
    - Bail à loyer, maison, Paris, rue de la Mortellerie., 22 juin 1751; MC/ET/XXVI/458
      Nom, qualité: (M.) Picard, Charles Antoine (bourgeois de Paris).
      Nom, qualité: (M.) Chagot, Claude.
      Profession: marchand de vin du roi.
      Nom, qualité: (M.) Naudon, Etienne.
      Nom, qualité: (Mme ou Mlle) Chevallier, Antoinette.
    - Quittance., 23 juin 1751; MC/ET/XXVI/458
      Nom, qualité: (M.) Gaigna, Louis Jean (écuyer).
      Profession: receveveur des consignations des requetes du palais.
      Nom, qualité: (Mme ou Mlle) Leber de Trouville, Marie Madeleine.
      État civil: rouen.
      Domicile: Veuve.
      Nom, qualité: (M.) Caillot, Thomas (sieur de coqueromont).
      Profession: maitre à la cour des comptes aides et finances.
      Domicile: Normandie
    - Quittance., 23 juin 1751; MC/ET/XXVI/458
      Nom, qualité: (M.) Gellee, Joseph (bourgeois de Paris).
      Nom, qualité: (M.) Fabre, Joseph.
    - Traite d'office, off greffier de la capitainerie, Vincennes., 23 juin 1751; MC/ET/XXVI/458
      Domicile: Vincennesdchateau.
      Nom, qualité: (M.) Anisson Du Peron, Jacques (écuyer).
      Profession: directeur de lhimprimerie royale.
    - Constitution., 23 juin 1751; MC/ET/XXVI/458
      Nom, qualité: (Mme ou Mlle) Duche, Louise.
      Nom, qualité: (M.) Bourgeois, Claude.
      État civil: mineur emancipe
    - Succession (liquidation)., 23 juin 1751; MC/ET/XXVI/458
      Nom, qualité: (M.) Leflamand, Louis.
      Profession: bailli du comte de marly.
      Domicile: Marly la Ville
    - Succession (renonciation)., 25 juin 1751; MC/ET/XXVI/458
      Nom, qualité: (M.) Desterriers, Pierre David Bertrand (bourgeois de Paris).
      Relations: tuteur de l'intervenant 2.
      Nom, qualité: (M.) Samocet Dutillet, Jean Jacques.
      Relations: épouse de l'intervenant 4.
      Nom, qualité: (M.) Samocet Dutillet, Pierre.
    - Succession (renonciation)., 25 juin 1751; MC/ET/XXVI/458
      Nom, qualité: (Mme ou Mlle) Le Heure, Marguerite.
      Nom, qualité: (M.) Tournois, Denis.
      Profession: marinier
    - Succession (renonciation)., 25 juin 1751; MC/ET/XXVI/458
      Profession: chapelier (maître).
    - Mariage., 26 juin 1751; MC/ET/XXVI/458
      Nom, qualité: (M.) Flaux, Jacques.
      Nom, qualité: (Mme ou Mlle) Racine, Michelle.
      Profession: femme de chambre.
    - Quittance., 26 juin 1751; MC/ET/XXVI/458
      Nom, qualité: (M.) Martin, Andre.
      Profession: aumonier du roi.
    - Consentement., 26 juin 1751; MC/ET/XXVI/458
      Nom, qualité: (M.) Laisne, Louis Gabriel.
      Profession: sellier carrossier (maître).
    - Succession (renonciation)., 27 juin 1751; MC/ET/XXVI/458
      Profession: chapelier
    - Mariage., 27 juin 1751; MC/ET/XXVI/458
      Nom, qualité: (M.) Huriau, Cesar Louis.
      Profession: garcon tailleur d'habits.
      Nom, qualité: (Mme ou Mlle) Pigniery, Madeleine Genevieve.
    - Quittance., 28 juin 1751; MC/ET/XXVI/458
      Nom, qualité: (Mme ou Mlle) Lebreton, Jeanne Therese.
      Nom: (personne morale) Vendeurs de Maree A Paris.
    - Acceptation, legs., 29 juin 1751; MC/ET/XXVI/458
      Nom, qualité: (M.) Lamartiniere de, Louis Prudent.
      Nom, qualité: (M.) Vintimille de, Charles Emmanuel Marie Madelon (comte du luc).
      Nom, qualité: (Mme ou Mlle) Mailly de Neelle de, Louise Julie.
      Nom, qualité: (M.) Mailly de, Louis (comte).
    - Quittance., 29 juin 1751; MC/ET/XXVI/458
      Nom, qualité: (M.) Rousseau, Marc Rene Alexandre (bourgeois de Paris).
    - Vente, pratique., 30 juin 1751; MC/ET/XXVI/458
      Domicile: Pariss.
      Nom, qualité: (M.) Hordret, Louis.
    - Testament., 30 juin 1751; MC/ET/XXVI/458
      Nom, qualité: (Mme ou Mlle) Dursel, Marie Madeleine.
      testament
    - Constitution., 30 juin 1751; MC/ET/XXVI/458
      Nom, qualité: (M.) Paumay, Antoine Guillaume.
      Domicile: Fontenay aux Roses.
      Nom, qualité: (Mme ou Mlle) Gosse, Marie Genevieve.
      Nom, qualité: (Mme ou Mlle) Bocquet, Marie Adrienne.
      Nom, qualité: (M.) Paumay, Pierre Guillaume.
      Profession: boulanger
    - Succession (renonciation)., 30 juin 1751; MC/ET/XXVI/458
      Nom, qualité: (Mme ou Mlle) Leroy, Marguerite Marthe.
  - Minutes. 1751, juillet, juillet 1751; MC/ET/XXVI/459; registre
    - Procuration., 1er juillet 1751; MC/ET/XXVI/459
      Nom, qualité: (M.) Thourou de Moranzel, Louis Francois.
      Profession: contrôleur des batiments du roi.
      Nom, qualité: (Mme ou Mlle) Bobusse, Antoinette Marie
    - Bail à ferme, revenus du duche de piney, Piney (Aube)., 2 juillet 1751; MC/ET/XXVI/459
      Nom, qualité: (M.) Dessain, Jean Victor.
      Domicile: Piney (Aube)
    - Inventaire après décès de Catherine Agathe Croutel, épouse de Jean-Baptiste Rué., 3 juillet 1751; MC/ET/XXVI/459
      Nom, qualité: (Mme ou Mlle) Croutel, Catherine Agathe.
      Nom, qualité: (M.) Rué, Jean-Baptiste.
      inventaire après décès; Croutel, Catherine Agathe; Rué, Jean-Baptiste
    - Mariage., 4 juillet 1751; MC/ET/XXVI/459
      Nom, qualité: (M.) Ricque, Jean Gabriel.
      Nom, qualité: (Mme ou Mlle) Benoist, Marie Jeanne.
      Nom, qualité: (M.) Lenormand, Jules Claude.
    - Rente, transport., 5 juillet 1751; MC/ET/XXVI/459
      Nom, qualité: (M.) Maujan, Louis Francois.
      Profession: mercier (marchand).
      Nom, qualité: (Mme ou Mlle) Hordel, Gabriel Angelique.
      Nom, qualité: (M.) Girault, Francois.
    - Procuration., 5 juillet 1751; MC/ET/XXVI/459
      Nom, qualité: (M.) Thomas de Pange, Jean Baptiste Louis Benoit.
      Profession: trésorier de l'extraordinaire des guerres.
      Nom, qualité: (M.) Hardy, Olivier.
      Profession: trésorier de la prevote de l'hotel
    - Mariage., 5 juillet 1751; MC/ET/XXVI/459
      Nom, qualité: (M.) Gibert, Jean.
      Profession: tailleur de pierre.
      Nom, qualité: (Mme ou Mlle) Reze, Marie.
    - Bail, maison, Paris, rue Saint-Sebastien., 6 juillet 1751; MC/ET/XXVI/459
      Nom, qualité: (personne morale) Beausire (créanciers).
      Nom, qualité: (M.) Deroy, Georges Joseph.
    - Union de créanciers, quittance, depot., 6 juillet 1751; MC/ET/XXVI/459
      Profession: macon (maître)
    - Rente, transport., 7 juillet 1751; MC/ET/XXVI/459
      Nom, qualité: (Mme ou Mlle) Langlume, Anne.
      Nom, qualité: (M.) Langlume, Pierre.
      Profession: suisse.
      Domicile: Paris, Saint-Gervais
    - Mariage., 7 juillet 1751; MC/ET/XXVI/459
      Nom, qualité: (M.) Redel, Casimir.
      Nom, qualité: (Mme ou Mlle) Raffart, Francoise.
    - Bail, maison, Paris, rue des Precheurs., 8 juillet 1751; MC/ET/XXVI/459
      Nom, qualité: (M.) Lemaistre, Nicolas.
      Nom, qualité: (M.) Cordier, Louis.
      Profession: limonadier (marchand).
      Nom, qualité: (Mme ou Mlle) Bertaut, Marguerite Edmee.
    - Traite d'office, officice de cornette des archers hotel-de-ville., 9 juillet 1751; MC/ET/XXVI/459
      Nom, qualité: (Mme ou Mlle) Leroyer, Elisabeth.
      Nom, qualité: (M.) Rousset, Jean.
      Profession: cornette des gardes archers hotel-de-ville,chandelier (marchand).
      Nom, qualité: (M.) Poupart, Jean Jacques (bourgeois de Paris)
    - Consentement., 9 juillet 1751; MC/ET/XXVI/459
      Nom, qualité: (personne morale) Bragouze (créanciers).
      Nom, qualité: (M.) Bragouze, Pierre.
      Profession: trésorier de la maison du roi,fermier general.
      Nom, qualité: (M.) Barrier, Jean Joseph.
      Profession: huissier au Châtelet.
    - Procuration, depot., 9 juillet 1751; MC/ET/XXVI/459
      Nom, qualité: (M.) Nernost, Denis (bourgeois de beaumont-le-vicomte).
      Nom, qualité: (M.) Bineteau, Renaud Edme.
      Profession: huissier à la chambre des comptes.
    - Succession, notoriete., 10 juillet 1751; MC/ET/XXVI/459
      Nom, qualité: (Mme ou Mlle) Grassin, Catherine Julie.
      Nom, qualité: (M.) Lemoine, Gilles (bourgeois de Paris).
    - Reconnaissance., 10 juillet 1751; MC/ET/XXVI/459
      Nom, qualité: (M.) Dizier, Edme.
      Profession: officier.
      Nom, qualité: (Mme ou Mlle) Bonnaire, Marie Madeleine.
      Nom, qualité: (M.) Soyecourt de (marquis)
    - Bail, maison, Paris, rue du Marche-Neuf., 10 juillet 1751; MC/ET/XXVI/459
      Nom, qualité: (M.) Vassan de, Charles Francois.
      Profession: clerc tonsure.
      Nom, qualité: (Mme ou Mlle) Leloup, Marie Anne.
      Nom, qualité: (M.) Vaucquelin, Antoine.
      Profession: boisselier (maître).
    - Rente, transport., 13 juillet 1751; MC/ET/XXVI/459
      Nom, qualité: (Mme ou Mlle) Nadault, Marguerite Melanie.
      Domicile: Neuillac (Charente), asnieres-sur-Nouere.
      Nom, qualité: (M.) Paris Du Courret de, Alexandre.
      Nom, qualité: (M.) Lemoigne de Reuve, Jean Dominique.
    - Quittance., 13 juillet 1751; MC/ET/XXVI/459
      Nom, qualité: (M.) Destrees, Jacques Emmanuel.
      Nom, qualité: (M.) Milochin, Nicolas.
      Domicile: Langres
    - Decharge., 13 juillet 1751; MC/ET/XXVI/459
      Nom, qualité: (M.) Morage, Pierre Francois.
      Profession: valet de chambre.
      Nom, qualité: (M.) Bryois, Charles Francois.
      Profession: marchand de biere
    - Rente sur le roi, quittance, postes emprunt 1746., 13 juillet 1751; MC/ET/XXVI/459
      Nom, qualité: (M.) Geoffroy, Claude.
    - Succession, dépôt de pieces., 14 juillet 1751; MC/ET/XXVI/459
      Nom, qualité: (M.) Bar de, Charles.
      Profession: greffier au bureau des finances.
      Domicile: Chalons-sur-Marne
    - Bail, appartement, Paris, rue des Ecouffes., 15 juillet 1751; MC/ET/XXVI/459
      Nom, qualité: (M.) Bunault de Fremont, Nicolas.
      Profession: capitaine (ancien).
      Nom, qualité: (M.) Labouret, Christophe Philippe.
    - Bail, boutique, Paris, quai Saint-Paul., 16 juillet 1751; MC/ET/XXVI/459
      Profession: orfevre (marchand).
    - Acte de décès, depot., 17 juillet 1751; MC/ET/XXVI/459
      Nom, qualité: (M.) Suan, Jean.
      Domicile: Beaumont
    - Testament, dépôt, codicille, dépôt., 20 juillet 1751; MC/ET/XXVI/459
      Nom, qualité: (Mme ou Mlle) Mariot, Marie Madeleine.
      testament; dépôt de pièces
    - Depot de pieces, sentence de tutelle., 20 juillet 1751; MC/ET/XXVI/459
      Nom, qualité: (Mme ou Mlle) Mirebeau, Marie Angelique.
    - Procuration, depot., 20 juillet 1751; MC/ET/XXVI/459
      Nom: (personne morale) Couvent de La Charite de Montoire-Sur-Le-Loir.
      Nom, qualité: (M.) Jalliffier, Pierre (bourgeois de Paris)
    - Quittance., 21 juillet 1751; MC/ET/XXVI/459
      Nom, qualité: (M.) Marseilles de (comte).
    - Mainlevée., 21 juillet 1751; MC/ET/XXVI/459
      Nom, qualité: (M.) Chevron, Antoine.
      Nom, qualité: (M.) Duluc (comte)
    - Procuration, depot., 21 juillet 1751; MC/ET/XXVI/459
      Nom, qualité: (M.) Cambis Dhortoux de, Jean.
      Profession: lieutenant colonel (ancien).
      Domicile: Anduze (Gard).
      Nom, qualité: (M.) Debars, Nicolas Joseph (bourgeois de Paris)
    - Succession, dépôt d'especes., 22 juillet 1751; MC/ET/XXVI/459
      Nom, qualité: (M.) Vintimille Du Luc de, Gaspard Hubert Madelon (marquis duluc).
    - Rente, constitution., 22 juillet 1751; MC/ET/XXVI/459
      Nom, qualité: (M.) Vintimille Du Luc de, Jean Baptiste Hubert Felix (comte du luc).
      Profession: marechal des camps.
      Nom, qualité: (M.) Vintimille de Marseilles de, Charles Emmanuel Marie Madelon (comte de marseilles)
    - Transport, bateaux., 22 juillet 1751; MC/ET/XXVI/459
      Nom, qualité: (M.) Russeau, Jacques.
      Nom, qualité: (M.) Varnier, Nicolas.
      Profession: marchand de bateaux.
      Domicile: Saint-Dizier (Haute-Marne)
    - Mariage., 23 juillet 1751; MC/ET/XXVI/459
      Nom, qualité: (M.) Cossar, Jean.
      Nom, qualité: (Mme ou Mlle) Isart, Marguerite.
      Nom, qualité: (M.) Boudin, Louis.
      Domicile: Soissons
    - Rente, constitution., 23 juillet 1751; MC/ET/XXVI/459
      Profession: sellier-carrossier (maître).
    - Rente, transport., 25 juillet 1751; MC/ET/XXVI/459
      Nom, qualité: (M.) Mirebeau, Benoit.
      Profession: receveur es tailles.
      Domicile: Nogent-sur-Seine.
    - Mariage., 25 juillet 1751; MC/ET/XXVI/459
      Nom, qualité: (M.) Lecoq, Louis.
      Nom, qualité: (Mme ou Mlle) Lourdet, Francoise Claude.
    - Inventaire après décès de Claude Louis Gaumont., 26 juillet 1751; MC/ET/XXVI/459
      Nom, qualité: (M.) Gaumont, Claude Louis.
      Profession: officier de l'echansonnerie du roi (ancien).
      inventaire après décès; Gaumont, Claude Louis
    - Mariage., 26 juillet 1751; MC/ET/XXVI/459
      Nom, qualité: (M.) Chevallier, Francois.
      Profession: concierge.
      Nom, qualité: (Mme ou Mlle) Badier, Marie.
      Domicile: Collegien (Seine-et-Marne)
    - Mariage., 26 juillet 1751; MC/ET/XXVI/459
      Nom, qualité: (M.) Huant Dit Des Boisseaux, Pierrefrancois.
      Nom, qualité: (Mme ou Mlle) Lerat, Marie Claire.
    - Don mutuel., 26 juillet 1751; MC/ET/XXVI/459
      Nom, qualité: (Mme ou Mlle) Letellier, Louise.
      Domicile: Saint-Simeon (Seine-et-Marne).
      Nom, qualité: (M.) Mariot, Pierre (bourgeois de saint-simeon).
      Domicile: Saint-Simeon (Seine-et-Marne)
    - Autorisation., 27 juillet 1751; MC/ET/XXVI/459
      Nom, qualité: (M.) Teillard de Chambon, Hugues.
      Profession: tesorier au bureau des finances.
      Domicile: Riom.
      Nom, qualité: (Mme ou Mlle) Daraynes, Jeanne Josephe.
      Domicile: Riom
    - Sommation respectueuse., 27 juillet 1751; MC/ET/XXVI/459
      Nom, qualité: (M.) Donne, Philippe Francois.
      Profession: commis aux vivres.
      Nom, qualité: (M.) Donne, Christophe Joseph.
      Profession: écuyer.
      Nom, qualité: (Mme ou Mlle) Cuisset, Marie Gabrielle.
    - Reconnaissance, meubles., 28 juillet 1751; MC/ET/XXVI/459
      Nom, qualité: (M.) Vallain, Pierre.
      Profession: contrôleur des postes.
      Nom, qualité: (M.) Vallain, Louis Pierre.
      Profession: ecrvain jure.
    - Bail, maison, Paris, rue du Foin., 28 juillet 1751; MC/ET/XXVI/459
      Nom: (personne morale) Couvent Des Mathurins A Paris.
      Nom, qualité: (M.) Debar, Henri (bourgeois de Paris)
    - Bail, appartement, Paris, rue Saint-Honore., 28 juillet 1751; MC/ET/XXVI/459
      Nom, qualité: (M.) Prada, Denis.
      Nom, qualité: (M.) Destan, Jacques.
      Nom, qualité: (Mme ou Mlle) Bernard, Marie Michelle.
    - Consentement., 28 juillet 1751; MC/ET/XXVI/459
    - Rente, transport., 29 juillet 1751; MC/ET/XXVI/459
      Nom, qualité: (M.) La Fare de, Jean Gaspard (marquis de la fare).
      Profession: capitaine.
      Nom, qualité: (Mme ou Mlle) Tissart de Rouvre de, Louise Claire (marquise de rouvre).
      Nom, qualité: (M.) Charlot de Charliere, Louis Antoine.
    - Quittance., 30 juillet 1751; MC/ET/XXVI/459
      Nom, qualité: (M.) Morlot, Pierre Christophe.
      Profession: tapissier (marchand).
      Nom, qualité: (Mme ou Mlle) Cordonnier, Francoise.
      Nom, qualité: (M.) La Martiniere de, Louis Prudent (bourgeois de Paris)
    - Succession, renonciation., 31 juillet 1751; MC/ET/XXVI/459
      Nom, qualité: (Mme ou Mlle) Leveque, Claude Augustine.
      Profession: teinturier en laine (maître).
    - Compensation., 31 juillet 1751; MC/ET/XXVI/459
      Nom, qualité: (personne morale) Josse (créanciers).
      Domicile: Sucy-en-Brie.
      Nom, qualité: (M.) Josse, Claude Toussaint.
      Profession: receveur du chapitre notre-dame.
      Domicile: Sucy-en-Brie
    - Don mutuel., 31 juillet 1751; MC/ET/XXVI/459
      Nom, qualité: (M.) Laude, Charles.
      Profession: capitaine des gardes.
      Domicile: Paris, bastille.
      Nom, qualité: (Mme ou Mlle) Girocelly de, Marie Louise.
    - Vente, maison, Barneville-sur-Mer., 31 juillet 1751; MC/ET/XXVI/459
      Nom, qualité: (M.) Morice, Francois.
      Profession: grainier (marchand).
      Nom, qualité: (M.) Guilbert, Pierre.
      Profession: journalier.
      Domicile: Pennedepie (Calvados)
  - Minutes. 1751, août - octobre, août - octobre 1751; MC/ET/XXVI/460; registre
    - Rente, constitution., 1er août 1751; MC/ET/XXVI/460
      Nom, qualité: (M.) Leprestre de Neufbourg, Louis Joseph Edmond.
      Profession: receveur general des finances.
      Nom, qualité: (M.) Lejeune, Firmin.
    - Procuration., 2 août 1751; MC/ET/XXVI/460
      Nom, qualité: (M.) Seiglieres de Soyecourt de, Louis Armand (marquis de soyecourt).
      Profession: intendant prive.
    - Mariage., 3 août 1751; MC/ET/XXVI/460
      Nom, qualité: (M.) Petiot, Etienne.
      Profession: postillon.
      Nom, qualité: (Mme ou Mlle) Gamaut, Marie Germaine.
      Profession: cuisiniere.
    - Succession, transaction., 4 août 1751; MC/ET/XXVI/460
      Nom, qualité: (M.) Saint-Abre de, Jacques Isaac (marquis).
    - Obligation, depot., 5 août 1751; MC/ET/XXVI/460
      Nom, qualité: (M.) Godin, Louis Come.
      Profession: négociant.
      Nom, qualité: (M.) Guyon de Chanteloup, Simon Pierre (bourgeois de Paris)
      dépôt de pièces; obligation
    - Notoriete, prenom., 5 août 1751; MC/ET/XXVI/460
      Nom, qualité: (M.) Lecomte, Jean.
      Profession: prêtre
    - Mariage., 7 août 1751; MC/ET/XXVI/460
      Nom, qualité: (M.) Goblet, Joseph Joachim (bourgeois de Paris).
    - Bail, appartement, Montreuil-sous-Bois., 8 août 1751; MC/ET/XXVI/460
      Nom, qualité: (M.) Guillaume, Francois.
      Profession: caissier.
      Nom, qualité: (M.) Houdart, Eustache.
      Domicile: Montreuil-sous-Bois.
      Nom, qualité: (Mme ou Mlle) Coulon, Marguerite.
      Domicile: Montreuil-sous-Bois